臺灣臺北地方法院民事判決　　　　　　　　　　　　九十三年度訴字第一七六八號
　　原　　　告　乙○○
　　被　　　告　甲○○
當事人間侵權行為損害賠償事件，原告於本院刑事庭九十二年度訴字第一七００號妨
害自由等案件審理中提起九十二年度附民字第四六八號刑事附帶民事訴訟，經刑事庭
裁定移送前來，本院於民國九十三年十二月十日言詞辯論終結，判決如下：
    主  文
被告應給付原告新台幣壹拾萬仟貳佰捌拾捌元，及自民國九十二年十二月十九日起
至清償日止按年息百分之五計算之利息。
原告其餘之訴駁回。
訴訟費用由被告負擔五分之一，餘由原告負擔。
本判決原告勝訴部分於原告以新台幣肆萬元供擔保後，得假執行。
原告其餘假執行之聲請駁回。
    事實及理由
一原告主張：被告因與原告之債務糾紛，於民國九十二年二月六日伙同兇手將原告架
  至公司毆打至右臉撕裂縫合十多針，影響視覺長三個多月，胸口挫傷、內傷醫療三
  個月，還有其他外傷，希望被告賠償有收據之醫療費用新台幣（下同）三千二百八
  十八元、中藥治療內傷費用八萬元、三個月無法工作損失十八萬元、精神損害卅萬
  元，合計五十六萬三千二百八十八元。並聲明：(一)被告應給付原告五十六萬三千二
  百八十八元，及自起訴狀繕本送達翌日起至清償日止，按年息百分之五計算之利息
  。(二)原告願供擔保聲請宣告假執行。
二被告則辯以：原告欠被告的債務未清償，但被告並未指示他人傷害原告。台大醫院
  醫療費用部分被告願負道義上的賠償，但對於中藥及工作損失部分被告不願意賠償
  ，原告請求精神損失部分完全不合理等語。並聲明：原告之訴及其假執行之聲請均
  駁回。
四本件被告甲○○（綽號「宣宣」，原名吳美瑛）受讓同居人潘濬緯（原名潘俊萍）
  對於原告之二十萬元債權，因亟需用錢，要求乙○○還款又無結果，乃透過友人介
  紹陳賢璁陪同向原告討債，九十二年三月六日凌晨零時許，被告及陳賢璁、姓名年
  市○○區○○路二○六號二樓「御書園西餐廳」松江店，與原告協商清償債務時，
  原告表示願以公司財物抵償，被告乃指示陳賢璁夥同綽號「小周」、「小雄」三人
  隨同原告前往一探究竟，詎抵達原告所指台北市○○區○○路一八七號二樓之公司
  辦公室後，未發現有何值錢財物可資抵償，經被告多次透過行動電話與在場之陳賢
  璁、乙○○聯繫結果，認原告有意敷衍，心生不滿，竟與陳賢璁及綽號「小周」、
  「小雄」之成年男子共同基於傷害人身體之犯意聯絡，於同日凌晨一時三十分許，
  指示陳賢璁三人以不明方式共同毆打乙○○，致乙○○當場受有右臉撕裂傷四公分
  、右胸挫傷、右後背挫傷、左頸擦傷等傷害，被告所犯傷害之刑事責任部分，經本
  院九十三年度訴字第九十四號刑事判決分別判處有期徒刑四月確定，有本院九十二
  年度訴字第一七００號刑事判決附卷，並經本院調閱該等卷宗查核屬實，陳賢璁於
  警詢時供述：「．．．我打電話給宣宣，而宣宣當時還有跟張先生通電話，然後電
  話交給我以後，宣宣就叫我們打張先生」等語，衡情陳賢璁及綽號「小周」、「小
  雄」等人與原告素不相識，不辭辛勞，深夜出面向原告要債，莫非係覬覦被告事前
  所應允之報酬，倘非受被告指示，應無自作主張，出手毆打原告之理，參以被告所
  使用之行動電話，與陳賢璁所使用之行動電話，自九十二年三月六日凌晨一時十二
  分許起至同日凌晨三時十九分許，雙方密集通聯多達十五次，且均係被告主動撥打
  陳賢璁手機，有偵查卷附遠傳電話公司出具之行動電話雙向通聯紀錄可佐，足認被
  告對於陳賢璁等人毆打原告之現場狀況，瞭若指掌，益徵陳賢璁所指被告以電話指
  示其等毆打原告一節，應非子虛，被告辯稱未指示陳賢璁等人打原告云云，顯係臨
  訟卸責推諉避就之詞，與經驗法則有違，難認可採，被告應係因原告對於債務敷衍
  推拖，心生不滿，而指示陳賢璁等人毆打原告，是原告主張被告有傷害行為之事實
  堪信為真。則被告應就上開侵權行為所造成原告之損害，應負賠償責任。
五原告請求被告賠償之費用，是否應予准許，分述如次：
  (一)醫療費用部分：
    1.原告主張被告應賠償有收據之醫療費用三千二百八十八元、中藥治療內傷費用
      八萬元。被告則願賠償有收據之醫療費用三千二百八十八元，不願賠償中藥費
      用。
    2.經查：
      (1)原告主張之有收據之醫療費用，業據其提出國立台灣大學醫學院附設醫院醫
        療費用收據四紙影本為據，被告亦表示願意賠償，原告此部分主張應認為真
        實，應予准許。
      (2)至原告主張中藥治療內傷費用八萬元部分，雖提出南投縣養生茗茶高山天然
        特優禮品壯化毒青草部之收據廿四紙為證，惟未證明此部分為醫療其傷害所
        必要（如醫師出具之診斷書認為必要等），此部分請求無從准許。
  (二)工作損失部分：
    1.原告主張其因被告之傷害三個月無法工作損失十八萬元，被告則不願賠償。
    2.經查：原告主張其因被告之傷害三個月無法工作損失十八萬元，係提出九十二
      年度各類所得扣繳暨免扣繳憑單、巽風科技股份有限公司總經理出具之留職停
      薪證明為證。然依該各類所得扣繳暨免扣繳憑單之記載，原告自九十二年一月
      至九十二年十二月之受給付總額為十八萬元，尚難認為其一個月之所得為六萬
      元；又留職停薪證明僅能認為其有留職停薪之事實，尚難認為原告因傷害而有
      留職停薪之必要。
    3.綜上，原告未舉證證明其因受系爭傷害致三個月無法工作（如醫師所出具之證
      明認為該傷害三個月不能工作），則縱使原告自九十二年三月十六日至六年十
      五日留職停薪，亦難認與被告之傷害行為間有因果關係，故原告此部分請求無
      從准許。
  (二)精神慰撫金部分：按不法侵害他人之身體，被害人雖非財產上之損害，亦得請求
    賠償相當之金額，民法第一百九十五條第一項前段定有明文。本件被告所為傷害
    行為，為不法侵害原告之身體，從而，原告請求被告賠償非財產上之損害即精神
    慰藉金，依首揭法條規定，尚非無據。爰斟酌本件被告係因原告對於債務敷衍推
    拖，心生不滿，而指示陳賢璁等人毆打原告，原告是四十五年十一月十七日出生
    、大專肄業、目前從事電腦設計、每月收入六萬元；被告是六十二年十一月十一
    日出生、高職畢業、目前沒有工作、收入不固定、撫養一個小孩及母親等兩造之
    身分、地位、經濟能力、及被告所為侵權行為之情節、所生損害、影響等一切情
    狀，原告請求賠償之金額卅萬元，尚嫌過高，本院認以賠償十萬元，方為相當。
六綜上所述，本件被告因原告對於債務敷衍推拖，心生不滿，而指示陳賢璁等人毆打
  原告，致原告受有右臉撕裂傷四公分、右胸挫傷、右後背挫傷、左頸擦傷等傷害。
  從而，原告依民法第一百八十四條第一項、第一百九十五條第一項前段之規定，訴
  請被告賠償醫療費用三千二百八十八元、精神慰撫金十萬元，及自起訴狀繕本送達
  之翌日即九十三年三月廿一日起至清償日止按年息百分之五計算之利息部分，為有
  理由，應予准許。原告逾此部分之請求，為無理由，應予駁回。
七原告陳明願供擔保聲請宣告假執行，就原告勝訴部分，核無不合，爰酌定相當之擔
  保金額併准許之，至原告敗訴部分，其假執行之聲請即失所附麗，應併予駁回。
八本件事已臻明確，兩造所為之其他主張陳述並所提之證據，經審酌後，認均與本件
  之結論無礙，不再一一論述，併予敘明
九結論：本件原告之訴，為一部有理由、一部無理由，並依民事訴訟法第七十九條、
  第三百九十條第二項，判決如主文。
中　　　華　　　民　　　國　　　九十三　　　年　　十二　　月　　廿四　　日
                                            民事第五庭  法  官    周美雲
正本係照原本作成
如對本判決上訴，須於判決送達後廿日內向本院提出上訴狀
中　　　華　　　民　　　國　　　九十三　　　年　　十二　　月　　廿四　　日
                                                        書記官    黃菀茹
